Register of the Dieter Spethmann Papers
Hoover Institution Archives
- SPEECHES AND WRITINGS, 1965-2002
  - Numbered items., See also COMPACT DISC
    - 66. "Präsentation Transrapid" (Magnetic train presentation), Gesellschaft Casino, Duisburg, 1989 Oct. 19 (Box 51)
    - 67. "German-American Economic Relations – Friendship Has to Be Cultivated," speech, German-American Chamber of Commerce, New York, 1989 Nov. 29. (Box 51)
    - 68. "European Unification – Vision and Reality," speech, Council on Foreign Relations, New York, 1989 Nov. 30. (Box 51)
    - 69. "Anforderungen deutsch-französicher Wirtschaftskooperation in West und Ost – West- und osteuropäische Aspekte aus der Sicht der deutschen Wirtschaft" (Requirements of German-French economic cooperation in west and east – western and eastern European aspects from the perspective of the German economy), speech, Deutsch-Französischer Kreis, Düsseldorf, 1990 Jan. 24 (Box 51)
    - 70. "Verkehrspolitik von neuen Dimensionen – Die Chancen des spurgebundenen Hochgeschwindigkeitsverkehrs" (Transportation policy from new dimensions – the prospects of fixed track high-speed transport), speech, Creditanstalt Bankverein, Vienna, 1990 May 15 (Box 51)
    - 71. "Qualifikationsanforderungen und Bildungsangebot" (Qualification requirements and education proposals), speech, Kongress "Bürgerrecht Bildung," Bonn, 1990 May 30 (Box 51)
    - 72. "Aufgaben der Unternehmensführung in Europa von morgen" (Tasks of corporate management in the Europe of tomorrow), speech, Wuppertaler Kreis, Bonn, 1990 June 20 (Box 51)
    - 73. "Weichenstellung für die Zukunft – der Verkehr im Europa von morgen" (Position points for the future – traffic in the Europe of tomorrow), speech, Barcelona, 1990 June 25 (Box 51)
    - 74. "European Unification – Latest Developments and Prospects," speech, Council on Foreign Relations, Los Angeles, 1990 July 19. (Box 51)
    - 75. "Europa im Weltmarkt – Chancen und Risiken" (Europe in the world market – opportunities and risks), speech, Sommeruniversität '90 für Führungskräfte der DDR, Humboldt-Universität zu Berlin, 1990 Aug. 31 (Box 51)
    - 76. "Umstrukturierung des Unternehmens" (Corporate restructuring), speech, 86. Baden-Badener Unternehmergespräch, Baden-Baden, 1990 Oct. 22 (Box 51)
    - 77. "Anforderungen und Erwartungen an den Standort Ruhrgebiet aus der Sicht der Industrie" (Requirements and expectations at the Ruhr area from the perspective of industry), speech, Deutscher Verband für Städtebau und Raumordnung e.V., Essen, 1990 Oct. 31 (Box 51)
    - 78. "Verkehrspolitik vor neuen Dimensionen – Die Chancen des spurgebundenen Hochgeschwindigkeitsverkehrs" (Transportation policy from new dimensions – the opportunities of fixed track high speed transport), speech, Wolfsberg, 1990 Nov. 6 (Box 51)
    - 79. "Germany's Commitment to the West," speech, Council on Foreign Relations, Chicago, 1990 Nov. 30. (Box 51)
    - 80. "Der Thyssen-Konzern und seine arbeitsteiligen Strukturen" (Thyssen and its diversification structures), speech, VEBA-Konzernseminar für obere Führungskräfte, Wiesbaden, 1991 Jan. 24 (Box 51)
  - Unnumbered items with collateral material
    - "Vermögensbildung" (Aggregate wealth formation), speech, Arbeitskreis zur Förderung der Aktie, Wiesbaden, 1971 Apr. 7 (Box 44)
    - "Remarks on Mr. Wegner's Suggestions," speech, Council of International Advisers of the Swiss Bank Corporation, Basel, 1984 June 19-20. (Box 66)
      In German and English
    - "The Continuing Strong Dollar and High U.S. Interest Rates - Do They Presage Exchange or Capital Controls in Europe or Further Central Bank Intervention?" and "Will Recent U.S. Legislative Retreats on Protectionism Help Foster General World Trade Liberalization?" and "Political, Economic and Social Conditions and Trends in West Germany," speeches, Merck European Advisory Council, New York, 1984 Oct. 22-23. (Box 39)
      Primarily in English, some German
    - "The Industrial Situation in West Germany," speech, Ford European Advisory Council, Paris, 1984 Oct. 25-26. (Box 65)
    - "Some Thoughts on American Trade Policy," speech, Centre for European Policy Studies, Brussels, 1985 Feb. 27. (Box 52)
    - "Current Status of the European Business Roundtable's 'Missing Links' Program and Probable Objectives of 'Action Committee for Europe' at Its June 7 Meeting," and "Comments on the Current Situation in the Federal Republic of Germany," speeches, Merck European Advisory Council, London, 1985 May 21-22. (Box 39)
    - "Protectionism," speech, Merck European Advisory Council, Paris, 1985 Oct. 29-30. (Box 39)
    - "English Channel Tunnel Project," speech, Merck European Advisory Council, Brussels, 1986 Mar. 28. (Box 39)
    - "Aufgaben der Unternehmensleitung" (Tasks of administrative management), speech, 77. Baden-Badener Unternehmergespräch, Baden-Baden, 1986 Apr. 22 (Box 56)
    - "Europa – Chancen und Risiken" (Europe – opportunities and risks), speech
      - Zylinder, Essen (?), 1986 May 9 (Box 52)
      - Deutsch-Französischer Kreis, Düsseldorf, 1986 June 9 (Box 52)
    - "Begrüssungsworte beim Dinner mit Vizepräsident Laurel" (Greeting remarks during the dinner with Philippines Vice President Salvador Laurel), speech, Düsseldorf, 1986 July 14. (Box 57)
    - "Government-Industry Relations," speech, Confederation of British Industry, London, 1986 Sep. 16. (Box 61)
    - "Unternehmer und Politik (Entrepreneur and policy), speech, 78. Baden-Badener Unternehmergespräch, Baden-Baden, 1986 Oct. 24 (Box 56)
    - "International Problems of Export Finance," speech, Deutscher Industrie- und Handelstag (DIHT) Weltwirtschaftsforum, Berlin, 1986 Oct. 24. (Box 52)
    - "Orientierung über die politische und wirtschaftliche Lage der Bundesrepublik Deutschland und deren Aussichten" (Orientation to the political and economic situation of West Germany and its prospects), speech, Schweizerischer Bankverein, Basel, 1986 Nov. 5 (Box 39)
    - "Hunger – Energie – Technik" (Hunger – energy –technology), speech, Institut für Gesellschaftswissenschaften Walberberg e.V., Bonn, 1986 Nov. 19 (Box 38)
    - "The Survival of a National Basic Industry: Steel as an Example of Worldwide Challenge," speech, Ford European Advisory Council, London, 1987 Mar. 19-20. (Box 65)
    - "Eröffnungsrede" (Opening speech), 79. Baden-Badener Unternehmergespräch, Baden-Baden, 1987 Mar. 22 (Box 56)
    - "Germany's Political and Economic Perspectives," synopsis, Merck European Advisory Council, Frankfurt, 1987 Mar. 26-27. (Box 39)
    - "Energy and Environment - The Assessment of a German Industrialist," speech, Swiss Bank Corporation International, Chief Executive Officers' meeting, St. Moritz, 1987 Mar. 28. (Box 66)
      In English and German
    - "Industrielle Perspektiven in der Bundesrepublik Deutschland" (Industrial prospects in West Germany), speech, Deutscher Wirtschaftsclub in Mailand, Milan, 1987 May 12. (Box 38)
      Primarily in German, some English
    - "Kurze Orientierung über die politische und wirtschaftliche Lage der Bundesrepublik Deutschland und der Aussichten" (Brief orientation to the political and economic situation of West Germany and its prospects), speech, Schweizerischer Bankverein, Geneva, 1987 Sep. 9 (Box 39)
    - "Stichworte zur Einleitung des Gespräches bei der Arbeitsgruppe Wirtschaft der CDU/CSU-Fraktion des deutschen Bundestages" (Introductory comments for the meeting with the economic task force of the Christian Democratic Union/Christian Social Union group of the lower house of German parliament), Bonn, 1987 Sep. 9 (Box 56)
    - "Situation in Germany," speech, Merck European Advisory Council, London, 1987 Sep. 14-15. (Box 39)
    - "Strategy of the Thyssen Group in the Coming Decade," speech, Deutsche Bank Capital Markets, London, 1987 Sep. 22. (Box 64)
    - "The Survival of a National Basic Industry: Steel as an Example of Worldwide Challenge," speech, Ford European Advisory Council, Geneva, 1987 Oct. 15-16. (Box 65)
    - "Stahl im Blickpunkt – die internationalen Aspekte einer Krise" (Steel in focus – the international aspects of a crisis), speech, Zylinder, Essen (?), 1987 Oct. 23 (Box 66)
    - "Aufgaben der Unternehmensleitung" (Tasks of administrative management), speech, 81. Baden-Badener Unternehmergespräch, Baden-Baden, 1988 Apr. 25 (Box 38)
    - "Europa - Vision und Wirklichkeit" (Europe - vision and reality), speech, Rheinisch-Westfälisches Institut für Wirtschaftsforschung, Essen, 1988 May 18 (Box 60)
    - "How Competitive Do You See American Companies, Including Your Own? Why Did You Invest in the U.S.?" speech, International Monetary Conference, Chicago, 1988 June 6. (Box 60)
    - "Ausführungen" (Comments), L'Air Liquide International Advisory Board, Paris, 1988 July 8. (Box 66)
      In German, English, and French
    - "Integrity, Innovation, Involvement and Independence," speech, Automotive News World Congress, Detroit, 1988 July 17. (Box 57)
    - "Beitrag der Unternehmer zur Stärkung der Wachstumskräfte in Nordrhein-Westfalen" (Contribution of the entrepreneur to strengthening the developmental forces in North Rhine-Westphalia), speech, Industriekreditbank AG-Deutsche Industriebank, Düsseldorf, 1988 Oct. 10 (Box 65)
    - "The External Implications of the Single European Market," speech, Conference of the Royal Institute of International Affairs and the Confederation of British Industry, London, 1988 Oct. 11. (Box 64)
    - "Remarks on 1992 Policies with Special Emphasis on External Relations," speech, Merck European Advisory Council, Amsterdam, 1988 Oct. 13. (Box 39)
    - "Standpunkt" (Point of view), speech, Deutsch-französisches Dinner, Bonn, 1988 Oct. 14 (Box 60)
    - "Europa - Vision und Wirklichkeit" (Europe - vision and reality), speech, Wirtschaftspublizistische Vereinigung, Düsseldorf, 1988 Oct. 20 (Box 64)
    - "Neue Perspektiven für einen alten Kontinent" (New prospects for an old continent), speech, Cercle Franco-Allemand, Paris, 1988 Nov. 22. (Box 57)
      Primarily in German, also some French and English
    - "Chancen und Gefahren des Industriestandortes Deutschland" (Opportunities and dangers of the German industrial base), speech, Augsburg Symposium, 1989 Mar. 1 (Box 66)
    - "Das Vereinigte Königreich und die Bundesrepublik Deutschland auf dem Wege zu 1992" (The United Kingdom and the Federal Republic of Germany on course for 1992 – a German view), speech, Deutscher Industriekreis, London, 1989 May 18. (Box 57)
    - "Der Einigungsprozess Europas – Erfahrungen und Perspektiven aus unternehmerischer Sicht" (The European unification process – experience and prospects from the entrepreneurial viewpoint), speech, Hanns-Martin-Schleyer-Stiftung, Innsbruck, 1989 May 19 (Box 64)
    - "Wertewandel in der Arbeitswelt" (Value change in the work world), speech, Die Welt, Berlin, 1989 June 12 (Box 38)
    - "The World of Materials - A European View," speech, American Society for Metals (ASM), Indianapolis, Indiana, 1989 Oct. 3. (Box 52)
    - "A New Europe in the Making: Prospects, Implications, Opportunities, and Risks," speech, Deutsch-amerikanisches Industriegespräch, Kronberg, 1989 Nov. 12-14. (Box 60)
    - "Europäischer Binnenmarkt aus der Sicht des Thyssen-Konzerns" (European single market from the view of the Thyssen Company), speech, Konzern-Betriebsrat Thyssen Gruppe, Duisburg, 1989 Nov. 28 (Box 66)
    - "German American Economic Relations - Friendship Has to Be Cultivated," speech, German-American Chamber of Commerce/Council on Foreign Relations, New York, 1989 Nov. 29-30. (Box 60)
    - "Anforderungen deutsch-französicher Wirtschaftskooperation in West und Ost – West- und osteuropäische Aspekte aus der Sicht der deutschen Wirtschaft" (Requirements of German-French economic cooperation in west and east – western and eastern European aspects from the perspective of the German economy), speech, Deutsch-französischer Kreis, Düsseldorf, 1990 Jan. 24 (Box 64)
    - "Begrüssungsworte, Besuch einer französischen Industriedelegation im Bundesverband der Deutschen Industrie" (Greeting remarks for the visit of a French industrial delegation to the BDI), Cologne, 1990 Mar. 22. (Box 57)
      In German and French
    - "Qualifikationsanforderungen und Bildungsangebot" (Qualification requirements and education proposals), speech, Kongress "Bürgerrecht Bildung", Bonn, 1990 May 30 (Box 38)
    - "Talk im Turm, Thema Währungsunion" (Talk in the tower on the theme of monetary union), Bonn, 1990 July 1. (Box 61)
      Includes "Aktivitäten der Thyssen-Gruppe in der DDR" (Activities of the Thyssen Group in East Germany), 1990 June 26
    - "Wenn der Franc stärker als die DM wird" (If the Franc becomes stronger than the German Mark), Die Welt, 1991 Apr. 2. (Box 61)
      Photocopy of clipping
    - "Common Currency Is Common Destiny," 2002 Sep. 28. Manuscript expanded from ideas presented at a Hoover Institution seminar, 2002 Mar. 11. (Box 61)
      Typescript. In English
- CONFERENCE, MEETING, AND INTERVIEW MATERIALS, 1977-1992
  - General
    - Conferences, seminars [concerning the reunification of Germany] (Konferenzen, Seminare), 1989-1990 (Box 68)
    - Press conferences (Pressegespräche)
      - 1984 July 5 (Box 67)
      - 1985 Jan., "Thyssen und Australien." (Box 73)
      - 1986 Apr. 17, New York. (Box 69)
      - 1986 July 14 (Box 85)
      - 1987 Sep. 2 (Box 67, 85)
      - 1988 Sep. 28 (Box 67)
  - Air Liquide, International Committee meeting, Paris
    - 1989 July 7. (Box 80)
    - 1990 July 5-6. (Box 87)
  - American Enterprise Institute World Forum, Beaver Creek, Colorado
    - 1986 June 20-22. (Box 71, 83)
    - 1987 June 26-28. (Box 71-72)
  - Beil, Gerhard, Dr., Minister for Foreign Trade, East Germany, meeting (Gespräch mit DDR-Minister Dr. Beil), 1989 Dec. 18 (Box 75)
  - Boidevaix, Serge, Ambassador, France, meeting (Treffen mit französichem Botschafter Serge Boidevaix), Bonn, 1989 Nov. 24 (Box 88)
  - Breuel, Birgit, Minister for Economics and Transport, Lower Saxony, meeting (Gespräch mit Frau Minister Breuel), 1985 July (Box 88)
  - Bundesverband der Deutschen Industrie (BDI)
    - And Bundesverbandes deutscher Banken, meeting, Cologne, 1986 Apr. 28 (Box 86)
    - Executive Board (Präsidium)
      - And BDI Bankenverband, meeting, Cologne, 1986 Sep. 22 (Box 86)
      - And Board of Directors (Vorstand), meeting, 1986 Mar. 17 (Box 87)
      - Meeting (Präsidiumssitzung), Cologne, 1990 Mar. 26 (Box 81, 88)
    - GATT meeting (GATT-Gespräch), Brussels, 1990 Dec. 3 (Box 86)
    - Vice President's circle (Kreis der Vize-Präsidenten), meeting, Cologne, 1989 Sep. 25 (Box 87)
  - CEO International Roundtable, Cannes, France, 1984 June 17-19, and Lake Como, Italy, 1985 Apr. 21-23. (Box 74)
  - Chicago Council on Foreign Relations, Chicago, 1990 Nov. 30. (Box 80)
  - Council on Foreign Relations, Los Angeles, 1990 July 19. (Box 80)
  - Degussa, meeting (Treffen mit französischen Unternehmen Degussa), Munich, 1981 Nov. 24 (Box 70)
  - Deutsch Britische Gesellschaft, Königswinter Conference.
    - "Probleme ohne Grenzen" (Problems without frontiers), Königswinter, 1987 Apr. 2-4 (Box 74)
    - "Deutschland und Europa – ungeteilt" (Germany and Europe - undivided), Cambridge, England, 1990 Mar. 29-31 (Box 73)
  - EBM [Eisen, Blech, Metal verarbeitende Industrie] und Stahlverformung, general meeting (Mitgliederversammlung der Wirtschaftsverbände), Düsseldorf, 1983 June 7 (Box 88)
  - L'entreprise, event of the French newspaper (Veranstaltung der französischen Zeitung), Paris, 1987 June 2. (Box 70)
  - Ford European Advisory Council meetings, 1983-1998 (Box 68)
  - Fortune, interviews, 1977 May 5, 1980 June 15, 1981 Nov. 30, 1982 Mar. 1, and 1986 Sep. 11. (Box 70)
  - Forum für Deutschland, Deutsch-deutscher Wirtschaftsdialog, East Berlin, 1990 Jan. 31 (Box 76)
  - France, trip (Frankreichreise), 1984 Nov. (Box 70)
  - Frankfurter Allgemeine Zeitung, interview with Stadlmann (Gespräch mit Stadlmann), 1989 June 26. (Box 84)
    Includes correspondence with Helmut Kohl
  - Frankreich-Colloquium des Planungsstabs, Bonn, 1991 Dec. 12-13. (Box 70)
  - GATT meeting [with representatives of the U.S. private sector], Geneva (GATT Gespräch in Genf), 1990 Sep. 16. (Box 86)
  - Georgetown University Center for Strategic and International Studies (CSIS).
    - International Councillors meeting, "The Changing World Economy: trategic Implications," London, 1986 Nov. 13-14 (Box 74)
    - Quadrangular Forum
      - "Threats to the Industrial Democracies in the 1980s," Washington, D.C., 1982 Sep. 20-21 (Box 83)
      - "The 1990s: Critical Change," Brussels, 1989 Mar. 31-Apr. 2 (Box 76, 87)
  - German entrepreneurs trip to France (Deutsche Unternehmerreise nach Frankreich), 1990 Apr. 2-5. (Box 76)
    Primarily in German, some French
  - German industrial exhibition (Deutsche Leistungsschau), Tokyo, 1984 Feb. 11-24. (Box 77)
    Primarily in German, some English and Japanese
  - German-French economic meeting (Deutsch-französisches Wirtschaftstreffen), Paris, 1985 Nov. 15. (Box 70)
    Includes L'Tribune interview materials
  - German-Japanese entrepreneurs meeting (Deutsch-Japanisches Unternehmergespräch), Cologne, 1985 Oct. 14. (Box 77)
  - German-U.S. business forum (Deutsch-Amerikanisches Wirtschaftsforum), Washington, D.C., 1989 May 25. (Box 86)
  - German-U.S. economic summit (Deutsch-Amerikanischer Wirtschaftsgipfel), Kronberg, 1978 June 16-18. (Box 83)
  - German-U.S. industrialists' meeting (Deutsch-amerikanisches Industriegespräch).
    - Cologne, 1979 Nov. 8-10 (Box 72)
    - Neu-Isenburg, 1986 Oct. 26-28 (Box 72)
    - Washington, D.C.
      - 1988 Feb. 28-Mar. 1 (Box 69)
      - 1991 June 16-18 (Box 69, 72)
  - Gesellschaft für Wirtschaftsförderung Duisburg mbH, Board of Trustees meeting (Kuratoriumssitzung), Duisburg, 1989 Oct. 26 (Box 80)
  - Gonzalez, Felipe, Prime Minister, Spain, meeting (Besuch Dr. Spethmann in Spanien), 1988 July 21 (Box 79)
  - Handelsblad, interview, Düsseldorf, 1987 June 4 (Box 85)
  - Hannover-Messe Industrie '90, Hanover, 1990 May 7 (Box 79)
  - Heltorfer meetings (Gespräche), Berenberger, 1991 May 23 and 1992 Sep. 16 (Box 84)
  - Hills, Carla, Special Trade Representative, U.S., meeting (Gespräch mit Carla Hills, amerikanischen Handelsbeauftragten), Cologne, 1991 June 7. (Box 69)
  - Humboldt-Universität zu Berlin, Sommeruniversität '90, concluding forum (Abschlussforum), "Internationale Wirtschaftskooperationen mit Blick auf den EG [Europäische Gemeinschaft]-Binnenmarkt" (International economic cooperation with a look at the European Community domestic market), Berlin, 1990 Aug. 31 (Box 78)
  - Institut für Unternehmensführung, Wirtschaftskonferenz DDR, East Berlin, 1990 Jan. 13-14 (Box 78)
  - Institut für Weltwirtschaft, Kiel
    - 1977 Jan. 17. (Box 74)
    - 1990 June 23 (Box 79)
  - International Iron and Steel Institute (IISI), conference, Rio de Janeiro, 1986 Oct. 6-8. (Box 86)
  - Kohl, Helmut, Chancellor, West Germany, meeting (Materialsammlung für das Gespräch mit Bundeskanzler Kohl), 1984 (Box 84)
  - Manager Magazin, interview on the economic situation (Konjunkturgespräch), 1987 Nov. 6 (Box 85)
  - NRZ, interview, Essen, 1987 July 7 (Box 85)
  - Nihon Keizai Shimbun, interview, Düsseldorf, 1990 July 3. (Box 75)
  - Poensgen-Stiftung Seminare, Krefeld, 1981-1990 (Box 81-82)
  - Poland, material for trip (Materialien zur Polenreise), 1989 Nov. 7. (Box 75)
    Primarily in German, some Polish
  - Pre-summit meeting, Sussex, England, 1984 Apr. 27-29. (Box 73)
  - Prince of Wales Business Leaders Forum, Charleston, South Carolina, 1990 Feb. 20-21. (Box 88)
  - Rau, Johannes, Prime Minister, North Rhine-Westphalia (Ministerpräsident des Landes Nordrhein-Westfalen Johannes Rau), meeting, Düsseldorf, 1985 Oct. 16 (Box 82)
  - Rheinische Post, interview, Düsseldorf, 1987 Oct. 13 (Box 72)
  - Rocard, Michel, Prime Minister, France, meetings (Gespräche mit Ministerpräsident Rocard)
    - Paris, 1989 July 7 (Box 77)
    - 1990 Oct. 19 (Box 76)
  - Spiegel, interview, 1983 Mar. (Box 67)
  - Schweizerischer Bankverein, Council of International Advisers meeting (Tagung des Internationalen Beirates).
    - Stockholm, 1985 Sep. 17-18 (Box 74)
    - Zurich
      - 1986 Sep. 9-10 (Box 82)
      - 1989 Sep. 4 (Box 80)
  - Unilever, director's conference, 1979 and 1988. (Box 79)
  - Volvo Monitor, interview on the future of Europe with Ulf Gudmundson, Düsseldorf, 1988 Apr. 13. (Box 73)
  - Die Welt, interview, 1988 June 23. (Box 75)
    Consists of background material on the Budd Company
  - Welt am Sonntag Forum, "Bundeswehr und Gesellschaft" (West German armed forces and society), Hamburg, 1990 Mar. 12-13 (Box 88)
  - West German chancellor's office, top-level talks (Bundeskanzleramt, Spitzengespräche), 1978-1979 (Box 82)
  - Wirtschaftswoche, interviews (Gespräche)
    - 1987 Feb. 20 (Box 67)
    - 1991 Jan. 16 (Box 75)
  - Wissenschaftskolleg zu Berlin, "Economic (and Other) Consequences of German Unification," Berlin, 1990 June 1. (Box 78)
  - Zusammenkunft Gesamtmetall, meeting, Cologne, 1989 Sep.25 (Box 86)
  - Zwei-Löwen-Klub, Münster, 1989 Mar. 1 (Box 80)
- SUBJECT FILE, 1952-2001(bulk 1987-1995)
  - 35-hour week (35-Stunden Woche), 1983-1984 (Box 89)
  - Brunner, Manfred [European Union], 1992-1993 (Box 89)
  - Bundesverband der Deutschen Industrie (BDI), 1990-1995 (Box 92)
  - Council of Ministers (Ministerratssitzung), 1986 July (Box 89)
  - Europa-Akademie, 1991-1995 (Box 91)
  - European monetary union (Europäischen Währungsunion), 1986 (Box 89)
  - Focus East Germany (Brennpunkt DDR), 1987-1989 (Box 89)
  - Foreign bond adjustment (Auslandsbondbereinigung), 1955-1982. (Box 90)
    Photocopies
  - Gesellschaft zur Förderung des Unternehmernachwuchses e.V., 1991-1996 (Box 91)
  - Magnetic train (Transrapid), 1988-2001 (Box 89-90)
  - Nationalgalerie, Das Fass, Gesellschaft zur Förderung des Deutschen Institutes für Japanstudien e.V., 1992-1995 (Box 91)
  - Rudolf von Bennigsen Foerder Hilfsfonds, 1990-1991 (Box 91)
  - Steel industry, France (Französische Stahlindustrie), 1972-1974. (Box 92)
  - U.S. dollar bond plan, 1952-1954. (Box 92)
    Photocopies. In English
  - Witten/Herdecke University
    - General
      - 1989 June-1991 Aug. (Box 95)
        Includes letter from Spethmann to Helmut Kohl and minutes of meetings of the executive board (Präsidium)
      - 1991 Sep.-1993 Apr. (Box 95)
    - Directors' meetings, including finance committee (Sitzungen des Direktoriums/Finanzausschusses des Direktoriums).
      Includes agendas, balance sheets, correspondence, minutes, and other documents
      - 1989-1990 Apr. (Box 93)
      - 1990 May-1991 Aug. (Box 94)
      - 1991 Sep.-1993 Mar. (Box 96)
    - Printed matter, 1990-1991 (Box 93)
  - World Wildlife Fund, 1992-1996 (Box 97)
- THYSSEN PUBLIC AFFAIRS FILE, 1970-1991
  - Handbook (Handbuch), 1990(?). (Box 98)
    Includes drafts and final publication
  - Lectures, Thyssen Day (Thyssentag/Referate)
    - 1986-1988 (Box 101)
    - 1989-1991 (Box 102)
  - Minutes of press conferences (Niederschrift anlässlich der Pressekonferenz), 1970-1990 (Box 99-100)
  - Publication for centennial, Hundert Jahre Thyssen, Helmut Übbing, 1991 Jan. 24. (Box 103)
    Typescript
- FILE ON THYSSEN INVOLVEMENT IN EAST GERMANY, 1991 (Box 104-106)
- THYSSEN GENERAL BUSINESS MEETING (HAUPTVERSAMMLUNG) FILE, 1970-1991
  - Guide for the meeting leader (Leitfaden für den Versammlungsleiter), 1991 (Box 107)
  - Minutes (Stenographische Aufzeichnungen)
    - 1970 Apr. 29 (Box 110)
    - 1971 Apr. 27 (Box 110)
    - 1972 Apr. 28 (Box 109)
    - 1973 Apr. 17 (Box 109)
    - 1974 Apr. 19 (Box 110)
    - 1974 Aug. 27 (Box 110)
    - 1975 Apr. 25 (Box 108)
    - 1976 Apr. 30 (Box 110)
    - 1977 Apr. 29 (Box 108)
    - 1978 Apr. 21 (Box 108)
    - 1979 Apr. 27 (Box 108)
    - 1980 Apr. 25 (Box 109)
    - 1981 Mar. 27 (Box 109)
    - 1982 Mar. 26 (Box 108)
    - 1983 Apr. 8 (Box 110)
    - 1984 Mar. 30 (Box 110)